臺灣桃園地方法院民事裁定　　　　　　　 94年度聲字第816號
聲　請　人　新竹國際商業銀行股份有限公司
法定代理人　詹宣勇
相　對　人　甲○○
上列當事人間聲請返還提存物事件，本院裁定如下：
    主  文
本院八十九年度存字第五四四號提存事件聲請人所提存之擔保物
即面額共計新台幣貳拾萬元之中央政府建設公債八十四年度甲類
第一期債票貳張（新台幣壹拾萬元券貳張，附息票），准予返還
。
    理  由
一、按訴訟終結後，供擔保人證明已定20日以上之期間，催告受
    擔保利益人行使權利而未行使者，法院應依供擔保人之聲請
    ，以裁定命返還其提存物，民事訴訟法第104 條第1 項第3
    款定有明文。另依同法第106 條，前開規定於其他依法令供
    訴訟上之擔保者準用之。至所謂「訴訟終結」，在因假扣押
    或假處分所供擔保之情形，因該擔保係為保障受擔保利益人
    因不當假扣押或假處分所受損害而設，倘執行法院已依假扣
    押或假處分裁定實施假扣押或假處分之執行，則在執行法院
    撤銷其執行程序前，受擔保利益人所受損害仍可能繼續發生
    ，損害額既未確定，自無強令其行使權利之理，故在假扣押
    或假處分所供之擔保，供擔保人依民事訴訟法第106 條準用
    同法第104 條第1 項第3 款規定，聲請以裁定命返還其擔保
    金之場合，必待假處分或假扣押之執行程序已撤銷，始得謂
    與民事訴訟法第104 條第1 項第3 款所定之「訴訟終結」相
    當（參照最高法院85年度台抗字第645號裁定意旨）。
二、本件聲請意旨略以：聲請人與相對人間假扣押事件，聲請人
    前遵本院89年度全二字第592 號准供擔保為假扣押之民事裁
    定，曾提供如主文所示之提存物為擔保，並以本院89年度存
    字第544 號提存事件提存在案，而對相對人聲請假扣押執行
    在案。茲因該事件業經聲請人撤回假扣押執行程序，聲請人
    復聲請撤銷前開假扣押裁定，亦經本院以94年度全聲字第84
    號裁定准予撤銷確定，聲請人另聲請本院通知相對人行使權
    利，亦經本院於民國94年3 月16日以94年度聲字第348 號事
    件定21日期間通知受擔保利益人即相對人行使權利而未行使
    等語，並提出提存書、撤銷假扣押裁定、確定證明書、本院
    94年度聲字第348 號通知函文等為證。
三、聲請人所述前揭事實，業據其提出前開文件為證，並經本院
    依職權調閱89年度執全字第446 號假扣押執行案卷（聲請人
    已於92年7 月23日具狀撤回假扣押執行之聲請，並經本院發
    函囑託地政機關塗銷查封登記）、94年度聲字第348 號通知
    行使權利案卷屬實，又本院依聲請人之聲請而於94年3 月16
    日發函通知相對人於21日內行使權利，而相對人已於94年5
    月5 日收受上開通知等情，亦有送達回證附於前開卷內可佐
    ，相對人屆期既迄未主張行使權利，則核諸首開說明，聲請
    人聲請返還擔保物，於法自無不合，應予准許。
四、依民事訴訟法第95條，裁定如主文。
中　　華　　民　　國　　94　　年　　6 　　月　　24　　日
                  民事第三庭    法　官　周玉
以上正本係照原本作成
如對本裁定抗告須於裁定送達後10日內向本院提出抗告狀，並應
繳納抗告裁判費新台幣1,000 元。
中　　華　　民　　國　　94　　年　　6 　　月　　24　　日
                                書記官　劉致芬
